# 关于国有企业过渡期损益归属及作价

提问人：zy8111 时间：2019-04-21 11:48:43
某国有大型企业，拟引入新股东增资扩股，由于以前存度存在亏损，未分配利润累计为负数，过渡期损益不能分配原股东，在增资扩股过程中，确定了审计、评估基准日，作价依据为资产基础法 + 过渡期损益，但由于到新股东实际增资时，存在价格的确定与过渡期损益的认定有着因果关联，即基准日与实际增资款到期日之间的过渡期损益，过渡期损益不确定，增资价格确定不了，增资价格不确定，过渡期损益期间又认定不了，从避免国有企业资产流失考虑，又不能不考虑基准日至实际增资款到期日之间的过渡期损益对净资产的影响，始终存在过渡期损益与增资款到账日的循环问题，不知实务中如何解决！跪求！

回答人：chenyiwei
为何 “增资价格不确定，过渡期损益期间又认定不了”？一般理解过渡期损益确定是不受增资价格确定影响的？